【裁判字號】    90,易,835
【裁判日期】    900402
【裁判案由】    贓物
【裁判全文】
臺灣高雄地方法院刑事判決                            九十年度易字第八三五號
    公  訴  人  臺灣高雄地方法院檢察署檢察官
    被      告  乙○○
右列被告因贓物案件，經檢察官聲請簡易判決處刑（八十九年度偵字第二八四六六號
），經本院高雄簡易庭審理認不宜以簡易處刑判決，而移由本院普通庭審理，本院判
決如左：
    主  文
乙○○收受贓物，處拘役貳拾日，如易科罰金以參佰元折算壹日。
    事  實
一、乙○○明知丙○○所持有車號ＷＰＲ—六０六號輕型機車係來路不知之贓物（為
    甲○○所有，於民國八十七年三月十六日上午九時許，在屏東縣麟洛鄉○○路麟
    洛郵局前失竊），竟仍於八十九年十二月初某日起，在高雄市○○區○○街二三
    三號七樓之一處，自丙○○收受前開車號ＷＰＲ—六０六號輕型機車一部及鑰匙
    一把，供己作為代步之工具。嗣於八十九年十二月十六日上午八時三十分許，騎
    乘前開車號ＷＰＲ—六０六號機車途經高雄市○○區○○路與力行路口，為警當
    場查獲。
二、案經高雄市政府警察局移送臺灣高雄地方法院檢察署檢察官偵查聲請簡易處刑。
    理  由
一、訊據被告乙○○固坦承於八十九年十二月初某日起，在高雄市○○區○○街二三
    三號七樓之一處，自丙○○處收受車號ＷＰＲ—六０六號機車一部及鑰匙一把，
    嗣於八十九年十二月十六日上午八時三十分騎乘上開機車途經高雄市○○區○○
    路與力行路口為警查獲之事實；惟矢口否認有何收受贓物之犯行，辯稱：並不知
    道丙○○所交付之車號ＷＰＲ—六０六號是贓車等語
二、經查：(一)被告乙○○為警查獲時所騎乘之車號ＷＰＲ—六０六號輕型機車，係甲○○所有，並於八十七年三月十六日上午九時許，在屏東縣麟洛鄉○○路麟洛郵
    局前失竊之情，業經被害人甲○○於警訊中證述綦詳，並有車輛竊盜車牌遺失資
    料個別查詢報表、贓物認領保管收據各一紙附卷可稽，是被告為警查獲時所騎乘
    之車號ＷＰＲ—六０六號輕型機車確屬贓物一情，應堪認定。(二)又被告雖辯稱不
    知車號ＷＰＲ—六０六號機車為贓車；惟證人丙○○明確證述有告知被告該機車
    係屬來路不明而放置於屏東市○○路六十七號樓下，而被告亦坦承知悉該車並非
    丙○○所有，係來路不明放置於丙○○屏東住處樓下，由丙○○牽至高雄市○○
    街二三三號七樓之一處停放使用乙節（見本院九十年三月二十三日審判筆錄），
    又丙○○並未交付其關於該機車之任何證件，並且反而於被告要騎乘該機車之時
    告知騎乘時要小心一點等語，是以，被告對於自丙○○所收受之機車，應有贓物
    之認識無訛，被告雖辯稱丙○○對於該機車有向派出所備案一事，惟經警電詢並
    無此事，此有電話記錄一紙附卷足憑，復參以丙○○始終並未提供該車之合法證
    件，被告當無任何信賴該車已非屬贓車之基礎可言，且一般駕駛車輛之人均知應
    隨身攜帶車輛之行車執照或相關之車籍資料，以便警方臨檢時得提出證明其車輛
    具有正當來源之相關佐證，被告自丙○○處收受機車，未向之索取任何足資證明
    車輛來源之證件，亦屬與常情有悖；且若丙○○已取得該車合法之所有何以要被
    告騎乘該車時要小心一點，是以被告亦明知需格外小心以逃避取締一情以觀，益
    見被告明知丙○○所交付之車號ＷＰＲ—六０六號機車為贓物甚明。被告所辯，
    尚無足採。事證明確，被告犯行，洵堪認定。
三、查被告明知車號ＷＰＲ—六０六號輕型機車係來源不明之贓車，竟仍予以收受使
    用，核其所為，係犯刑法第三百四十九條第一項之收受贓物罪。爰審酌被告為貪
    圖小利，竟收受來路不明之贓物，作為代步之工具，且犯後猶辯稱不知所收受者
    為贓物，惟念其並未利用為其他不法犯行，且該車亦已歸還被害人關崑德，有贓
    物認領保管收據一紙可佐，對被害人所造成之損害尚輕等一切情狀，量處如主文
    所示之刑，並諭知易科罰金之折算標準。
四、中華民國刑法第四十一條業經立法院於九十年一月四日修正，總統於同月十日公
    布，自該月十二日起施行，被告行為後刑法第四十一條修正為：「犯最重本刑為
    五年以下有期徒刑以下之刑之罪，而受六月以下有期徒刑或拘役之宣告，因身體
    、教育、職業或家庭之關係，執行顯有困難者，得以一元以上三元以下折算一日
    ，易科罰金。但確因不執行所宣告之刑，難收矯正之效，或難以維持法秩序者，
    不在此限。併合處罰之數罪，均有前項情形，其應執行之刑逾於六月者，亦同」
    ，與修正前之刑法第四十一條相較，顯以修正後之規定對被告較為有利，爰依同
    法第二條第一項前段適用裁判時法律，就被告上開宣告刑，依新修正之刑法第四
    十一條第一項規定諭知易科罰金折算標準，附此敘明。
據上論斷，應依刑事訴訟法第二百九十九條第一項前段，刑法第三百四十九條第一項
、第四十一條第一項、第二條第一項前段，罰金罰鍰提高標準條例第一條前段、第二
條，判決如主文。
中        華        民       國      九十    年      四     月    二    日
                                  臺灣高雄地方法院刑事第二庭
                                      法  官  廖  建  瑜
右正本證明與原本無異。
如不服本判決，應於判決送達後十日內，向本院提出上訴狀。
                                      書記官  歐  文  政
中    華    民    國      九十      年      四      月      四      日
附錄本判決論罪之法條：
刑法第三百四十九條第一項：
收受贓物者，處三年以下有期徒刑、拘役或五百元以下罰金。


司法院資訊處製作；財團法人民間司法改革基金會備份。
